# 新收入准则下 EPC 合同收入的确认

提问人：yyma2012bxy 时间：2019-12-09 11:00:37
请问，新收入准同下，EPC 合同有没有可能分解成为专利使用许可、设计、销售设备、基建等项单项履约义务来分项确认收入，比如设计按时段义务来确认，销售设备按验收时点来确认

回答人：chenyiwei
由于 EPC 项目虽然分为多个阶段，但各阶段之间互相联系紧密、针对同一标的，各部分定价互相影响（由于各部分税率不同，出于纳税筹划考虑，不排除合同定价就单个项目而言并不公允）。基于这些影响，对照新收入准则第十条规定，各部分之间不能分拆履约义务的可能性较大。